【裁判字號】    97,上易,56
【裁判日期】    970417
【裁判案由】    家暴恐嚇
【裁判全文】
臺灣高等法院臺南分院刑事判決          97年度上易字第56號
上  訴  人  臺灣臺南地方法院檢察署檢察官
被      告  甲○○
選任辯護人  劉錦勳律師
            賴鴻鳴律師
            黃俊達律師
上列上訴人因被告家暴恐嚇案件，不服臺灣臺南地方法院96年度
易字第1477號中華民國96年12月19日第一審判決（起訴案號：臺
灣臺南地方法院檢察署96年度營偵字第669號），提起上訴，本
院判決如下：
    主  文
上訴駁回。
    事  實
一、甲○○係乙○○之前配偶，二人間具有家庭暴力防治法第3
    條第1款所定之家庭成員關係。詎甲○○因細故對乙○○心
    生不滿，竟基於恐嚇之故意，於民國95年11月29日下午18時
    許，前往乙○○所經營位在臺南縣柳營鄉八翁村102之2號之
    牧場內，向乙○○揚言要將其房子燒掉、將其牧場內所擠牛
    奶倒掉，並將其殺死等語，使乙○○心生畏懼而致生危害於
    安全。
二、案經乙○○訴由臺灣臺南地方法院檢察署檢察官偵查起訴。
    理  由
壹、本件被告甲○○所犯為死刑、無期徒刑、最輕本刑為3年以
    上有期徒刑以外之罪，被告於準備程序進行中就被訴事實為
    有罪之陳述，經本院裁定進行簡式審判程序。又刑事訴訟法
    第159條第1項規定：被告以外之人於審判外之言詞或書面陳
    述，除法律有規定者外，不得作為證據。惟同條第2項例外
    規定：法院以簡式審判程序式，不適用之，從而依刑事訴訟
    法第273條之2、第159條第2項之規定，本件不適用傳聞法則
    有關限制證據能力之相關規定，合先敘明。
貳、認定犯罪事實所依據之證據：
一、上揭犯罪事實業據被告於原審及本院審理時供承不諱，核與
    告訴人乙○○於警詢及偵查中證述受被告恐嚇情節相符，並
    經證人吳淑萍於偵查中證述明確，是被告於原審及本院審理
    時之自白與事實相符，應堪採信。從而，被告恐嚇犯行明確
    ，堪以認定，應依法論科。
二、核被告所為係犯刑法第305條之恐嚇罪。被告對其前配偶故
    意實施家庭暴力行為而成立其他法律所規定之犯罪，依家庭
    暴力防治法第2條第2款之規定，應成立家庭暴力罪。
三、原審以被告罪證明確，適用刑法第305項、第41條第1項前段
    ，家庭暴力防治法第2條2款，刑法施行法第1條之1，並審酌
    被告犯罪動機、手段、前已有恐嚇及傷害告訴人之前科紀錄
    （不構成累犯），不知悔改再犯本案、告訴人所受驚嚇、犯
    罪後於審理中業已坦承犯行之態度等一切情狀，量處有期徒
    刑10月；且被告犯罪之時間，係在96年4月24日以前，依中
    華民國96年罪犯減刑條例第2條第1項第3款、第7條規定，應
    減其宣告刑2分之1，並依同條例第9條規定，諭知易科罰金
    之折算標準，以資警惕。認事用法，核無不合，量刑亦堪認
    妥適。檢察官依告訴人請求上訴意旨以被告犯後未真心悔悟
    ，指摘原審判決失輕，為無理由，應予駁回。
據上論結，應依刑事訴訟法第368條，判決如主文。
本案經檢察官邱克斌到庭執行職務。
中    華    民    國    97    年    4     月    17    日
                  刑事第二庭    審判長法  官  葉居正
                                      法  官  郭千黛
                                      法  官  洪碧雀
以上正本證明與原本無異。
不得上訴。
                                      書記官  魏芝雯
中    華    民    國    97    年    4     月    17    日
附錄：本判決論罪科刑法條
中華民國刑法第305條
以加害生命、身體、自由、名譽、財產之事，恐嚇他人致生危害
於安全者，處2年以下有期徒刑、拘役或3百元以下罰金。


司法院資訊處製作；財團法人民間司法改革基金會備份。
